臺灣臺北地方法院民事判決　　　　　　　 94年度訴字第810號
　原　　　告　豐群鋁業股份有限公司
　　　　　　　　　　　　　1樓.
　法定代理人　乙○○
　訴訟代理人　李振林律師
　被　　　告　丙○○　　住台北市○○區○○街6號（
　訴訟代理人　甲○○
上述當事人間給付買賣價金等事件，本院於民國九十四年五月六
日辯論終結，判決如下：
    主  文
壹、被告應給付原告新臺幣壹佰伍拾柒萬零伍佰玖拾貳元，及其
    中新臺幣壹佰壹拾伍萬伍仟肆佰柒拾元，自民國九十二年
    九月十八日，另新臺幣肆拾壹萬伍仟壹佰壹拾玖元自民國九
    十四年二月十九日起，均至清償日止，按年息百分之五計算
    之利息。
貳、原告其餘之訴駁回。
、訴訟費用由被告負擔。
肆、本判決原告勝訴部分，於原告以新臺幣伍拾萬元供擔保後，
    得假執行。
伍、原告其餘假執行之聲請駁回。
    事  實  及  理  由
壹、原告主張：（見起訴狀、第二九頁）
  一原告與被告於民國九十二年二月二十六日簽訂工程合約（下
    稱：本件合約），被告座落於台北縣新店市○○路七七巷之
    麗景大飯店鋁門窗工程交由原告施作，工程總價新台幣（下
    同）四百一十九萬零五百九十二元（含稅），其中十四樓不
    鏽鋼屋頂部分計四十七萬元，其餘部分計三百七十二萬零五
    百九十二元。材料價金占二百八十萬八千六百六十八元，安
    裝工程款為一百十一萬二千三百七十二元，特殊施工款八萬
    元。工程款分三期以即期票支付：訂金百分之十，安裝完成
    驗收付款百分之八十，飯店開業二個月驗收完百分之二十。
    嗣後被告又追加其他工程，原告亦已完工。
  二上述工程十四樓不鏽鋼屋頂係違章建築，須麗景飯店取得使
    用執照後始得安裝；其餘部分經原告於九十二年九月間安裝
    完成驗收，並於九十二年九月十七日向被告請款百分之七十
    ，計二百五十萬九千三百八十八元元（不含當時未施工之一
    樓不鏽鋼採光罩及十四樓不鏽鋼屋頂部分），惟被告均拖延
    付款：
    (1)至九十三年元月間，由介紹人林挺立先生交付他人簽發、
      面額一百萬元支票一張─已兌現。
    (2)九十三年七月間，又經林君交付票載日期九十三年八月十
      五日、面額二百萬元之他人簽發支票一張；旋又經林君持
      訴外人長馳國際貿易有限公司（林君係法定代理人）所簽
      發之面額二百萬元本票一張（下稱：Ａ本票）、面額一百
      萬元支票一張（下稱：Ｂ支票），換回上述面額二百萬元
      支票。惟原告遵期提示後，Ａ本票竟遭拒絕往來退票，另
      Ｂ支票亦只兌現柒拾伍萬元。
  三原告於林君交付上述本票、支票後，即依約完成一樓不鏽鋼
    採光罩，工程款二十四萬九千元；至於十四樓之不鏽鋼屋頂
    ，因被告變更設計致原告無法依約履行施工。是以被告應給
    付原告三百七十二萬零五百九十二元，惟被告僅給付定金四
    十萬元，及以支票兌付一百七十五萬元，合計共二百十五萬
    元，尚欠原告一百五十七萬零五百九十二元。原告施工並無
    延誤，被告也沒有另外找其他廠商施工，現場目前已由被告
    經營飯店營業，為此依據買賣價金、承攬報酬給付請求權提
    起本訴。並聲明：除擔保金額外，如主文所示。
貳、被告未於最後言詞辯論期日到場，以往辯論意旨如後：（見
    第一四至一五頁、第二五頁）
    原告拖延本件工程達半年之久，經多次催促亦無效果，被告
    遂在九十三年七月九日寄出存證信函，要求其七日內施作不
    鏽鋼屋頂與鋁門窗工程，否則將另行發包。原告仍置之不理
    ，被告只好另找包商施工。原告已完成大部分工作，只是沒
    有做收尾及不鏽鋼屋頂，工程尚未驗收，依據合約是原告違
    約。
、本院得心證之理由：
  一本件被告未於言詞辯論期日到場，核無民事訴訟法第三百八
    十六條各款所列情形，爰依原告之聲請，由其一造辯論而為
    判決。
  二雙方同意、不爭執事項：
    (1)雙方於九十二年二月二十六日簽訂本件合約，由原告施作
      座落於台北縣新店市○○路七七巷之麗景大飯店鋁門窗工
      程，工程總價四百一十九萬零五百九十二元（含稅），其
      中十四樓不鏽鋼屋頂部分計四十七萬元，其餘部分計三百
      七十二萬零五百九十二元。材料價金占二百八十萬八千六
      百六十八元，安裝工程款為一百一十萬零二千三百七十二
      元，特殊施工款八萬元。工程款分三期以即期票支付：訂
      金百分之十，安裝完成驗收再付百分之八十，飯店開業二
      個月驗收完百分之二十。（見原證一、二）
    (2)原告並未施作十四樓之不鏽鋼屋頂工程─四十七萬元。
    (3)被告於訂約時支付一成工程款做為訂金，原告於九十二年
      九月十七日向被告請領第二期款（百分之七十），被告所
      交付他人簽發面額一百萬元支票一張已兌現，事後所交付
      面額二百萬Ａ本票竟遭拒絕往來退票，另面額一百萬元Ｂ
      支票僅兌現七十五萬元（見原證四、六、七）。總計被告
      已支付二百一十五萬元。
  三原告履行契約方面：
    原告主張十四樓不鏽鋼屋頂工程因被告變更設計無法施工，
    其他項目均如期完工，被告欠付工程款共一百五十七萬零五
    百九十二元等語。被告辯稱原告施工遲誤，經催告無效而找
    他人施工，收尾與十四樓不鏽鋼屋頂工程尚未完成云云。經
    調查：
    (1)按，當事人主張有利於己之事實者，就其事實有舉證之責
      任，民事訴訟法第二百七十七條定有明文。
    (2)原告主張其已完成十四樓不鏽鋼屋頂工程以外工程，此有
      請款單一份可證（原證三），參酌被告交付一百萬元支票
      已業兌付（見原證四），事後又交付Ａ本票、Ｂ支票面額
      合計達三百萬元。如非原告已完工，被告又何必支付此等
      款項。應認除十四樓不鏽鋼屋頂工程外均已完成，被告在
      工程現場已開幕經營飯店，符合契約第七條所稱開幕後一
      個月驗收之要件。
    (3)被告辯稱原造遲延工程云云，卻未能說明具體延誤工期日
      數、事後委請他人施工項目與金額等情，亦無相關契約文
      件佐證；經本院於九十四年四月十五日命被告說明，被告
      迄未補正，所辯即非可取。
    (4)被告遲延責任方面：
      本件工程扣除十四樓不鏽鋼屋頂工程款四十七萬元後，餘
      款為三百七十二萬五百九十二元，除一成定金外，依合約
      第七條應於完工時給付八成，剩餘一成待飯店開幕後一個
      月支付。是以扣除十四樓不鏽鋼屋頂工程，第二期工程款
      為二百九十四萬六千四百七十四元（0000000*0.8=000000
      0 ），但是原告九十二年九月十七日請款單係以「總工程
      款」百分之七十請款─即二百九十三萬三千四百一十四元
      （不含一樓採光罩與十四樓不鏽鋼屋頂工程，0000000*0.
      7=0000000），其餘四萬三千零六十元與第三期工程款均
      非該次催告效力所及。因此，尚有四十一萬五千一百一十
      九元（43060+372059=415119）應自被告收受起訴狀影本
      送達次日起計算遲延利息。
    原告主張已依約完成十四樓不鏽鋼屋頂工程以外工程，應屬
    可信；被告聲稱原告違約、尚未驗收一節，並非可取。但原
    告先前僅就部分價金催告，故未付之一百五十七萬零五百九
    十二元中，有四十一萬五千一百十九元自被告收受起訴狀影
    本後方負擔遲延責任。
  四原告依據承攬報酬給付請求權提起本訴，請求被告給付一百
    五十七萬零五百九十二元，及其中一百一十五萬五千四百七
    十三元自請款次日起（即九十二年九月十八日），另四十一
    萬五千一百十九元自收受起訴狀影本次日起（即九十四年二
    月十九日）至清償日止，均按年息百分之五計算之利息，合
    於法律規定，應予准許。其餘利息之請求為無理由，應予駁
    回。
  五原告陳明願供擔保以代釋明，聲請宣告假執行，合於法律規
    定，爰酌定相當擔保金額，准予宣告假執行。
  六綜上所論，原告之訴為一部有理由，一部無理由，因原告僅
    係部分利息敗訴，仍應由被告負擔訴訟費用，爰依民事訴訟
    法第七十九條、第三百八十五條第一項前段、第三百九十條
    第二項，判決如主文。（一、二審訴訟費用係指法院所收取
    費用與登報費用，不含律師費等費用。）
中　　華　　民　　國　　94　　年　　5 　　月　　19　　日
                        民事第二庭法官    吳燁山
上為正本係照原本作成。
如對本判決不服，應於送達後廿日內，向本院提出上訴狀（應按
對方人數提出影本，免附郵票）。並按民事訴訟法第七十七條之
十六、之十三、台灣高等法院九十二年八月六日（九二）院田文
公字第０三０二八號函（逾十萬元之部分，均提高十分之一之裁
判費）繳納上訴費；計算公式可自司法院網站之「民事事件新制
徵收費用標準」閱覽、下載。
中　　華　　民　　國　　94　　年　　5 　　月　　19　　日
                                書記官    柯月英
